# 关于永续债利息涉及权益与损益之间的调整问题

提问人：ddmmbb 时间：2020-02-03 11:46:21
我公司 18 年 11 月发行两笔永续债，利息误记入财务费用， 18 年 11 月至 19 年 12 月，利息计提如下：
1 、 18 年 12 月末计提永续债利息（ 18 年 11 月-12月）：
借：财务费用 2000 万
贷：应付利息 2000 万
2 、 19 年 1 月，冲销上述利息（公司所有计息规则均为本月预提，下月冲回）
借：财务费用 -2000万
贷：应付利息 -2000万
3 、 19 年 11 月，支付利息（ 18 年 11 月-19年 10 月）
借：利润分配-永续债利息 1 亿
贷：银行存款 1 亿
4 、 19 年 12 月，计提利息（ 19 年 11 月-12月）
借：利润分配-永续债利息 2000 万
贷：应付利息 2000 万
问题： 18 年 11 月永续债利息记到财务费用中， 19 年开始记入利润分配，这四笔分录是发债到现在关于利息的全部记录，是否应该做一笔调整
借：财务费用 2000 万
贷：利润分配-永续债利息 2000 万
否则 19 年当期财务费用会直接减少 2000 万（上面第 2 笔），对利润分配余额倒是没影响，请教各位老师这样考虑是否正确，多谢！

回答人：chenyiwei
如果确定该永续债满足权益工具确认条件的，则其利息支出应作为利润分配处理，对于 2018 年内确认的财务费用，应在 2019 年内通过以前年度损益调整予以转回处理，将其也计入 2018 年度的利润分配而不是损益。